臺灣高等法院臺中分院刑事判決　　　　　民國九十一年度上易字第二一三七號
　　上　訴　人
　　即　被　告　乙○○　男　三.
　　選任辯護人　陳國華　律師
右上訴人因傷害等案件，不服臺灣臺中地方法院中華民國九十一年九月二十日第一審
判決（民國九十一年度易字第一五七四號，起訴案號：臺灣臺中地方法院檢察署民國
九十一年度偵字第三八四號），提起上訴，本院判決如左：
    主  　文
上訴駁回。
    事  　實
一、乙○○與丁○○原係男女朋友關係，乙○○不滿丁○○之刻意疏遠，於民國九十
    年十月三日上午二時許，前往臺中市○村路○段八二０號丁○○租住處，按門鈴
    未獲丁○○答應開門，竟未經丁○○同意，擅自以手將大門門栓拉開後，先行進
    入前庭，再由未經關閉之窗戶攀爬入內，以此方式無故侵入丁○○之租住處後，
    見丁○○與甲○○○同處一室，心生妒意，竟基於普通傷害之概括犯意，先持丁○○客廳內之行動電話、垃圾桶、手提電腦、檯燈等物品，朝甲○○○身體部位
    丟擲，致使甲○○○因而受有左髖骨及左大腿瘀血之傷害，以逼迫甲○○○離去
    ，乙○○見甲○○○猶待在原地不肯離去，乃衝進丁○○租住處之廚房內，執持
    二把尖刀返回客廳，持刀朝向甲○○○，以脅迫甲○○○離開，甲○○○見狀迅
    即奪門而出，前往該棟大樓警衛室求救，待甲○○○離去後，乙○○隨即持刀朝
    丁○○頭部毆擊，迫令丁○○下跪，並出言恐嚇稱：「要死大家一起死」等語，
    致使丁○○心生危害於安全畏懼，並因而受有右側頭部裂傷二公分之傷害。
二、案經告訴人丁○○、甲○○○訴由臺中市警察局第一分局報請臺灣臺中地方法院
    檢察署檢察官偵查起訴。
    理　  由
一、訊據上訴人即被告乙○○矢口否認有何無故侵入住宅、傷害、恐嚇危害安全之犯
    行，辯稱：伊與告訴人丁○○係同居關係，告訴人丁○○之租住處，係由伊所承
    租，屋內物品多係由伊所購置，伊平日也有居住在該處，又案發當天，伊見到告
    訴人甲○○○在屋內，告訴人丁○○又不願開門，伊乃爬窗進入，在氣憤之餘，
    乃執持屋內東西朝告訴人甲○○○腳前處丟擲，並未砸到告訴人甲○○○，只是
    警告告訴人甲○○○儘快離開之意，並無傷害之意思，後來伊進入廚房拿刀出來
，告訴人甲○○○業已落荒而逃，伊手持刀與告訴人丁○○交談中，不慎揮及告
    訴人丁○○頭部，並非蓄意傷害告訴人丁○○，伊更無出言恐嚇告訴人丁○○之
    行為等語。經查：
　（一）告訴人丁○○承租前開處所，自行給付租金居住之情，業據提出房屋租賃契
        約書一份為證，證人即房東江麗美、黃松竹於原審法院雖到庭證稱該房屋係
        由被告乙○○與告訴人丁○○共同前往承租等語，惟一般男女朋友交往期間
        ，男性友人陪同前往承租房屋之情，所在多有，被告乙○○若係實際承租之
        人，理當以其名義承租房屋，為何係以告訴人丁○○之名義訂立租約？又被
        告乙○○指稱房屋租金係由其支付，惟並未提出任何給付憑證以實其說，而
        告訴人丁○○業據提出付款支票在卷為憑，自以告訴人丁○○之陳述為可採
        ；又依據證人即大樓管理員黃秋永、林福星之證述內容，指稱經常見到被告
        乙○○於深夜前來找告訴人丁○○，其到早晨才離開，但被告乙○○並未居
        住該社區，因為被告乙○○並無停車位可以使用等情，顯見實際居住該處者
        ，應係告訴人丁○○，被告乙○○僅係因與告訴人丁○○曾係男女朋友之關
        係，以致經常前往探視、留宿，則前開處所仍應屬告訴人丁○○之處所，被
        告乙○○不論屬於告訴人丁○○之親密友人與否，在未經告訴人丁○○之同
        意前，仍不得無故擅自進入之理，應屬至明。是以，由被告乙○○於警詢中
        供稱：「我持刷卡進入警衛室，（刷卡是跟警衛室購買的），至於房子我是
        從窗戶爬進去的。」等語（見九十一年度偵字第三八四號偵查卷第五頁），
        俟於偵查中供稱：「她的大門用門栓拴起來，我從門的下方伸手進去把門栓
        拉開，然後按她裡面的門鈴，她不開門，我就從窗戶爬進去，再敲她房門，
        她不開，過了五分鐘，她才與甲○○○出來。」等語（見同上偵卷第二五、
        二六頁），及告訴人丁○○於警詢中指訴：「乙○○是之前先盜辦我大樓的
        門禁刷卡，然後不知用何方式打開大門進入我的屋子，並翻越窗子進入我的
        屋內的。」等語（見同上偵卷第七頁），告訴人甲○○○於警詢中指述：「
        乙○○並未按門鈴或敲門，是我們發現他時，他已經在屋內，當時屋內的門
        是上鎖的。」等語（見同上偵卷第十頁），足徵被告乙○○係在未經告訴人
        丁○○之同意下，擅自由窗戶攀爬入內，被告乙○○之行為，業已該當於無
        故侵入住宅之構成要件，尚難因其辯稱係告訴人丁○○之同居男友而得解免
        其應負之刑責。其間應僅止於男女朋友關係，而非同居關係，堪以認定。
　（二）又告訴人丁○○於警詢中指訴：「乙○○一開始先用家中物品（電話、電腦
        、檯燈）丟我，然後打我，並將我的頭部撞牆，並馬上衝進廚房拿刀出來追
        我朋友甲○○○，追不上後，又返回來用刀架住我，並再次打我並用手抓我
        頭去撞牆，刀是架在我脖子正面。我身體上的瘀傷是他用東西丟傷的，至於
        頭部的傷則是他用刀劃傷的，右側後腦部受傷二公分縫三針。」各等語（見
        同上偵卷第六頁反面），並有私立中山醫學院附設孫中山先生紀念醫院中港
        分院診斷證明書一份、受傷照片一張在卷可稽，而告訴人甲○○○於警詢中
        指訴：「我於九十年十月三日在我朋友丁○○住處受到丁○○的朋友乙○○
        用電話、手提電腦、陶器等物品丟我，使我的左大腿、左髖骨及右腳處受傷
        ，並持刀追我。‧‧‧他進入屋內後先毀損屋內物品，並打我的朋友丁○○
        後，再用屋內的電腦等物丟我使我受傷，並衝進廚房持刀而出，並追著我，
        我立即往外跑走。」等語（見同上偵卷第九頁反面、第十頁），有現場照片
        六張、受傷照片三張在卷足稽，告訴人丁○○、甲○○○受傷之情形，應堪
        認定。被告乙○○於警詢中供稱：「我用垃圾桶丟甲○○○，我用手打丁○○頭部和嘴巴。」等語（見同上偵卷第五頁），被告乙○○亦自承曾有出打
        毆打告訴人丁○○、甲○○○之情事，且由現場照片中客廳一片狼籍及血跡
        斑斑之情觀之，被告乙○○以告訴人丁○○住處之家電用品丟擲告訴人甲○○○，並以刀劃傷告訴人丁○○之行為，亦堪予認定，被告乙○○矢口否認
        犯行，飾詞置辯，難以採信。至於告訴人甲○○○雖未能於案發當天前往驗
        傷，然被告乙○○確有以物品丟擲告訴人甲○○○之行為，而告訴人甲○○○亦因而受有瘀傷，且一般情況下，身體部位遭受外力毆擊，若非當場出血
        ，僅係皮下破裂造成瘀血之情形，受傷部位並非當場即呈現瘀青現象，仍須
        待些時日，皮膚始現慢慢呈現瘀青之徵狀，被告乙○○執此辯解，亦難解免
        其傷害告訴人甲○○○之刑責。
　（三）再者，告訴人丁○○於警詢中指訴：「他說要死大家一起死，並用刀刺向我
        頭部」、「我當然會心生畏懼，因為乙○○要對我的生命致生危害。」等語
        （見同上偵卷第六頁、第八頁反面），核與告訴人甲○○○於警詢中指述：
        「我有目睹他進門後拿東西丟丁○○，並抓丁○○的頭去撞牆，並用拳頭毆
        打丁○○頭部及下巴，並說要打死丁○○，要和他同歸於盡，我於是過去勸
        架，但乙○○立即衝進廚房持刀而出，並持刀追我，我立刻往門外跑去，並
        即到警衛請警衛報警。」等語（見同上偵卷第十頁）相符，衡以被告乙○○
        手持尖刀，面對告訴人丁○○之疏離，現又處在懷疑告訴人丁○○與其他人
        交往之猜忌心態下，情緒失控，出言恫嚇告訴人丁○○之舉，係屬合理之推
        論，且告訴人甲○○○於原審法院審理中亦當庭表明案發當時於門外確有聽
        聞被告乙○○出言恐嚇，告訴人甲○○○對於被告乙○○素昧平生，當無構
        詞誣陷之理，若非眼見告訴人丁○○遭受被告乙○○之言語、暴力恐嚇，當
        不至於挺身而出，坦言被告乙○○之行為，是以，被告乙○○持刀、出言恐
        嚇告訴人丁○○之犯行，亦堪認定。綜上所述，被告乙○○所辯，顯係卸責
        之詞，要難採信。本件事證已臻明確，被告乙○○犯行，洵堪認定。其請求
        再行傳訊告訴人丁○○、甲○○○及證人謝銘機，本院認無必要。
二、查上訴人即被告乙○○未經告訴人丁○○之同意，擅自以攀爬窗戶之方式，無故
    侵入告訴人丁○○之住處，核其所為，係犯刑法第三百零六條第一項之無故侵入
    住宅罪。又被告乙○○基於普通傷害之概括犯意，先以行動電話、垃圾桶、手提
    電腦、檯燈等物品，朝告訴人甲○○○身體部位丟擲，致使告訴人甲○○○因而
    受有左髖骨及左大腿瘀血之傷害，復持刀朝丁○○頭部毆擊，致使告訴人丁○○
    因而受有右側頭部裂傷二公分之傷害，核其所為，係犯同法第二百七十七條第一
    項之普通傷害罪。其先後二次傷害犯行，手段同一，所觸犯犯罪構成要件相同之
    罪名，顯係基於概括犯意而反覆為之，為連續犯屬裁判上一罪，依同法第五十六
    條之規定，以一罪論，並加重其刑。而被告乙○○手持尖刀，出言恐嚇告訴人丁○○：「要死大家一起死」等語，致使告訴人丁○○因而心生畏懼危害於安全，
    核其所為，係犯同法第三百零五條之恐嚇危害安全罪。被告乙○○所犯無故侵入
    住宅罪、連續傷害罪、恐嚇危害安全罪三者間，犯意各別，行為互殊，法益亦異
    ，顯係基於各別犯意而為之，應予分論併罰。原判決因依刑法第五十六條、第二
    百七十七條第一項、第三百零五條、第三百零六條第一項、第五十一條第五款、
    第四十一條第一項前段（第二項贅引）、罰金提高標準條例第一條前段、第二條
    。審酌被告乙○○身為一身強體健之男子，對於逝去之愛，無法以正常態度面對
    因應，以致於在妒火中燒下，觸犯刑典，侵害被害人之身體法益，影響被害人之
    居住安寧，其行可議，且被告乙○○犯罪後猶否認犯行，飾詞置辯，未見悔意等
    一切情狀，分別依序量處有期徒刑四月、六月、三月，並均諭知易科罰金折算之
    標準，並合併定其應執行之刑拾月及諭知易科罰金之折算標準，以示懲儆。並敘
    明　　扣案之菜刀二把，係告訴人丁○○住處所有之物，並非被告乙○○所有，
    無從併予宣告沒收，核其認事用法及量刑均無不當，被告上訴意旨仍執陳詞，指
    摘原判決不當，非有理由，應予駁回。
三、據上論斷，應依刑事訴訟法第三百六十八條，判決如主文。
本案經檢察官丙○○到庭執行職務。
中      華      民      國　  　九十一   年      十二     月    三十一  日
                                  臺灣高等法院臺中分院刑事第六庭
                                審判長法　官　李　文　雄
                                              法　官  陳　秀　
                                              法  官　陳　嘉　雄
右正本證明與原本無異。
不得上訴。
                                              書記官  陳  信  和
中      華      民      國　  　九十一   年      十二     月    三十一  日
                                                                        Ｋ
